【裁判字號】    95,易,1240
【裁判日期】    951214
【裁判案由】    毒品危害防制條例
【裁判全文】
臺灣士林地方法院刑事判決              95年度易字第1240號
公  訴  人  臺灣士林地方法院檢察署檢察官
被      告  甲○○
                    （現於臺灣臺北監獄執行中）
上列被告因違反毒品危害防制條例案件，經檢察官提起公訴（95
年度毒偵字第1123號），本院經訊問被告後，被告為有罪之陳述
，經合議庭裁定認本件宜由受命法官獨任進行簡式審判程序審理
，並判決如下：
    主  文
甲○○施用第二級毒品，處有期徒刑肆月，如易科罰金以銀元
佰元即新臺幣玖佰元折算壹日。
    事  實
一、甲○○前於民國94年間因施用毒品案件，經本院以94年度毒
    聲字第173 號裁定送觀察、勒戒後，認無繼續施用毒品之傾
    向，於94年7 月20日釋放出所，並經臺灣士林地方法院檢察
    署檢察官於94年8 月4 日以94年度毒偵字第342 號、第754
    號為不起訴處分確定。詎甲○○仍不知悔改，於前揭觀察勒
    戒執行完畢出所後5 年內，再基於施用第2 級毒品安非他命
    之犯意，於95年4 月2 日，在不詳處所，施用第2 級毒品安
    非他命1 次。嗣因另犯竊盜案件，為警於95年4 月3 日上午
    10時許，在桃園縣桃園市○○○街85號3 樓查獲，而經警採
    集其尿液檢體送驗結果，呈安非他命類陽性反應，始查悉上
    情。
二、案經臺北縣政府警察局土城分局報請臺灣板橋地方法院檢察
    署呈請臺灣高等法院檢察署令轉臺灣士林地方法院檢察署檢
    察官偵查起訴。
    理  由
一、上揭犯罪事實，業經被告甲○○於本院審理時坦承不諱，且
    被告為警查獲後，經採集其尿液檢體送驗結果，呈安非他命
    類陽性反應，有台灣檢驗科技股份有限公司95年4 月19日濫
    用藥物尿液檢驗報告1 份附卷可稽。足徵被告前開施用第2
    級毒品安非他命之自白與事實相符，堪予採信。按施用毒品
    經觀察、勒戒或強制戒治執行完畢釋放後，5 年內再犯毒品
    危害防制條例第10條之施用毒品罪者，檢察官應依法追訴，
    毒品危害防制條例第23條第2 項定有明文。本件被告前於94
    年間因施用毒品案件，經本院以94年度毒聲字第173 號裁定
    送觀察、勒戒後，認無繼續施用毒品之傾向，於94年7 月20
    日釋放出所，並經臺灣士林地方法院檢察署檢察官於94年8
    月4 日以94年度毒偵字第342 號、第754 號為不起訴處分確
    定等情，分別有臺灣士林地方法院檢察署94年度毒偵字第34
    2 、754 號不起訴處分書、被告刑案資料查註紀錄表、臺灣
    高等法院被告前案紀錄表各1 份在卷可考。從而，被告確有
    於94年7 月20日觀察勒戒執行完畢釋放後，5 年以內再犯毒
    品危害防制條例第10條第2 項之施用第2 級毒品犯行。故本
    件事證明確，被告犯行洵堪認定，應依法論科。
二、按安非他命為毒品危害防制條例第2 條第2 項第2 款所規定
    之第2 級毒品，核被告甲○○所為係犯毒品危害防制條例第
    10 條 第2 項之施用第2 級毒品罪。其施用前持有第2 級毒
    品安非他命之低度行為為施用毒品之高度行為所吸收，不另
    論罪。爰審酌被告前曾有施用毒品之犯行，經觀察、勒戒後
    ，仍無法戒除其毒癮，竟再度涉犯本案，足見其深陷毒癮而
    難以自拔，惟施用毒品僅係戕害自身健康，尚未危害他人，
    並考量其生活狀況、智識程度，施用毒品之次數僅1 次，暨
    犯罪後坦承犯行等一切情狀，量處如主文所示之刑。又被告
    行為後，前於94年2 月2 日修正公布之刑法，業於95年7 月
    1 日施行。按行為後法律有變更者，適用行為時之法律，但
    行為後之法律有利於行為人者，適用最有利於行為人之法律
    ，現行刑法第2 條第1 項訂有明文。此條規定乃與刑法第1
    條罪刑法定主義契合，而貫徹法律禁止溯及既往原則，係規
    範行為後法律變更所生新舊法律比較適用之準據法，是刑法
    第2條 本身雖經修正，但刑法第2 條既屬適用法律之準據法
    ，本身尚無比較新舊法之問題，應一律適用裁判時之現行刑
    法第2 條規定以決定適用之刑罰法律，先予辨明。而被告行
    為時之修正前刑法第41條第1 項前段規定：「犯最重本刑為
    5 年以下有期徒刑以下之刑之罪，而受6 個月以下有期徒刑
    或拘役之宣告，因身體、教育、職業、家庭之關係或其他正
    當事由，執行顯有困難者，得以1 元以上3 元以下折算一日
    ，易科罰金。」，上開易科罰金折算標準，並依被告行為時
    之修正前罰金罰鍰提高標準條例第2 條前段（現已刪除，下
    稱修正前罰金罰鍰提高標準條例第2 條）之規定，就其原定
    數額提高為100 倍折算1 日，則被告行為時之易科罰金折算
    標準，應以銀元100 元以上300 元以下折算1 日，經折算為
    新臺幣後，應以新臺幣300 元以上900 元以下折算1 日。惟
    被告行為後之修正後刑法第41條第1 項前段則規定：「犯最
    重本刑為5 年以下有期徒刑以下之刑之罪，而受6 個月以下
    有期徒刑或拘役之宣告者，得以新臺幣1 千元、2 千元或3
    千元折算一日，易科罰金。」，比較修正前後之易科罰金折
    算標準，以適用被告行為時之修正前刑法之規定，並同時引
    用被告行為時之修正前罰金罰鍰提高標準條例第2 條之規定
    ，較有利於被告，即依95年7 月1 日修正施行前之刑法第41
    條第1 項、95年7 月1 日修正刪除前之罰金罰鍰提高標準條
    例第2 條規定，諭知易科罰金之折算標準。
據上論斷，應依刑事訴訟法第273 條之1 第1 項、第299 條第1
項前段，毒品危害防制條例第10條第2 項，刑法第2 條第1 項前
段、第11條前段、修正前刑法第41條第1 項前段，修正前罰金罰
鍰提高標準條例第2 條，現行法規所定貨幣單位折算新台幣條例
第2 條，判決如主文。
本案經檢察官洪三峰到庭執行職務。
中    華    民    國    95    年    12    月    14    日
                  刑事第七庭法  官 王俊雄
以上正本證明與原本無異。
如不服本判決，應於判決送達後10日內，向本院提出上訴狀。
                            書記官 許秋莉
中    華    民    國    95    年    12    月    18    日
附錄本案論罪科刑法條全文
毒品危害防制條例第10條第2 項：
施用第二級毒品者，處 3 年以下有期徒刑。


司法院資訊處製作；財團法人民間司法改革基金會備份。
